臺灣彰化地方法院刑事判決
    110年度訴字第770號
公  訴  人  臺灣彰化地方檢察署檢察官 
被      告  文耀鴻




選任辯護人  楊振芳律師
上列被告因違反毒品危害防制條例案件，經檢察官提起公訴（11
0年度偵字第10747號、110年度偵字第10420號），本院判決如下
：
    主  文
文耀鴻犯如附表一主文欄所示之罪，處如附表一主文欄所示之刑
及沒收。主刑部分應執行有期徒刑玖年陸月。
    犯罪事實
一、文耀鴻明知海洛因、甲基安非他命為毒品危害防制條例所列之第一、二級毒品，不得販賣、持有，竟意圖營利，基於販賣第一級毒品海洛因之犯意，以如附表一編號1至8所示之時間、地點、方式販賣第一級毒品海洛因予附表一編號1至8所示之對象，另基於販賣第二級毒品甲基安非他命之犯意，以如附表一編號9至10所示之時間、地點、方式販賣第二級毒品甲基安非他命予附表一編號9至10所示之對象。
二、案經彰化縣警察局移送臺灣彰化地方檢察署檢察官偵查起訴
    。
    理由
壹、程序事項:
一、按被告以外之人於審判外之言詞或書面陳述，除法律有規定
    者外，不得作為證據；又被告以外之人於審判外之陳述，雖
    不符合刑事訴訟法第159 條之1 至之4 規定，但經當事人於
    審判程序同意作為證據，法院審酌該言詞或書面陳述作成時
    之情況，認為適當者，亦得為證據。當事人、代理人或辯護
    人於法院調查證據時，知有同法第159 條第1 項不得為證據
    之情形，而未於言詞辯論終結前聲明異議者，視為有前項之
    同意，刑事訴訟法第159條第1 項及第159 條之5 分別定有
    明文。經查，本判決所引用被告以外之人於審判外之言詞與
    書面陳述，檢察官、被告及辯護人於本院審理時均表示同意
    有證據能力（見本院卷第134頁），本院審酌上開證據資料
    製作時之情況，尚無違法不當之瑕疵，亦認為以之作為證據
    應屬適當，揆諸前開規定，爰依刑事訴訟法第159 條之5 第
    1 項規定，認前揭傳聞證據均有證據能力。
二、本判決所引用之其餘之非供述證據，與本件待證事實具有證
    據關連性，並無證據證明係公務員違背法定程序所取得，亦
    無顯有不可信之情況，且經本院於審理期日提示予被告及辯
    護人而為合法調查，自均得作為本判決之證據。
貳、認定犯罪所憑之證據及理由
    上揭犯罪事實，經被告坦承不諱，並有證人洪巍峰、林哲良
    、陳宗仁、蕭明實、劉晏成、賴建文於警詢及偵訊中之證述
    可證，且有法務部調查局濫用藥物實驗室110年10月7日調科
    壹字第11023011630號鑑定書、監視器畫面翻拍照片、車號
    查詢機車車籍、車號查詢汽車車籍結果：證人洪巍峰（879-
    CKG、機車車主葉姿妤）、證人林哲良（067-PXV、機車車主
    張瀞云）、證人陳宗仁（AJT-8679、汽車車主翁雅芬）、證
    人蕭明實（MGR-5387、機車車主龍娜莉）、證人劉晏成（AR
    Y-1876、汽車車主周怡君）、證人賴建文（UD3-032、機車
    車主賴皇利）、被告文耀鴻（ALZ-6873、汽車車主文耀鴻）
    、彰化縣警察局搜索扣押筆錄、扣押物品目錄表、同意書、
    自願受搜索同意書、現場搜索及查扣證物照片等在卷可查，
    且有如附表二編號1至6所示之扣案物可佐，被告犯行已足認
    定。
參、論罪科刑
一、是核被告就附表一編號1至8所為，均係犯毒品危害防制條例
    第4 條第1 項之販賣第一級毒品罪，附表一編號9、10所為
    ，均係犯毒品危害防制條例第4 條第2 項之販賣第二級毒品
    罪。被告為供販賣第一、二級毒品，而持有、意圖販賣而持
    有第一、二級毒品之低度行為，各為其販賣毒品之高度行為
    所吸收，均不另論罪。
二、被告如附表一所犯10罪，犯意各別，行為互殊，應予分論併
    罰。
三、刑之加重及減輕事由:
(一)被告曾因違反毒品危害防制條例案件，經本院以104年度審
    訴字第148號判決判處有期徒刑9月，經臺灣高等法院臺中分
    院以104年度上訴字第782號判決上訴駁回而確定，甫於105
    年7月29日執行完畢，復於5年內再犯如附表一編號1至4、9
    、10所示之罪，經被告坦承不諱，且有刑案資料查註紀錄表
    在卷可佐，自屬刑法第47條所規定之累犯，應加重其刑，參
    酌大法官釋字第775 號解釋：「惟其不分情節，基於累犯者
    有其特別惡性及對刑罰反應力薄弱等立法理由，一律加重最
    低本刑，於不符合刑法第59條所定要件之情形下，致生行為
    人所受之刑罰超過其所應負擔罪責之個案，其人身自由因此
    遭受過苛之侵害部分，對人民受憲法第8條保障之人身自由
    所為限制，不符憲法罪刑相當原則，牴觸憲法第23條比例原
    則。於此範圍內，有關機關應自本解釋公布之日起2 年內，
    依本解釋意旨修正之。於修正前，為避免發生上述罪刑不相
    當之情形，法院就該個案應依本解釋意旨，裁量是否加重最
    低本刑。」之意旨，爰審酌被告先前所犯亦涉違反毒品危害
    防制條例案件，被告於刑罰執行完畢後，不僅未加悔改，反
    再犯本件附表一編號1至4、9、10等更重之罪，顯然對於刑
    罰之反應力薄弱，除死刑及無期徒刑不得加重外，其餘依刑
    法第47條第1 項加重其最低本刑並無過苛之虞，自均應依法
    加重其最低本刑。
(二)被告就附表一之犯行始終坦承，均依毒品危害防制條例第17條第2項之規定減輕其刑。
(三)被告如附表一編號1至8所示之販賣第一級毒品犯行，依毒品
    危害防制條例第4條第1項規定，其法定刑為死刑、無期徒刑
    ，處無期徒刑者，得併科新臺幣3千萬元以下罰金；本案縱
    依毒品危害防制條例第17條第2項減輕後，其最輕本刑仍為1
    5年以上有期徒刑。然審酌被告販賣第一級毒品之對象非眾
    ，且販賣毒品之價金，均僅為新臺幣1000、2000、4000元不
    等，較諸長期以販毒營生之集團或大盤毒梟而言，金額不高
    ，對照被告販賣第一級毒品海洛因之犯罪情節，與最輕本刑
    15年以上之有期徒刑之刑罰，顯有情輕法重之處，爰依刑法
    第59條規定，就被告所犯附表一編號1至8販賣第一級毒品罪
    ，各酌量減輕其刑。
(四)被告就附表一之犯行，分別有有上開刑之加重、減輕事由，
    就編號1至4之犯行，依法先加後減，並遞減之；就附表一編
    號5至8之犯行，則依法遞減之；就附表編號9至10之犯行，
    則依法先加後減之。
(五)又被告之辯護人雖以：附表一編號9、10之犯行，考量被告
    販賣第二級毒品甲基安非他命次數僅2次、總金額僅1萬元，
    販賣的對象也是本來就施用毒品的人，如處以最低徒刑仍有
    過重之虞，請依刑法第59條減輕其刑云云。惟查，刑法第59
    條規定犯罪之情狀可憫恕者，得酌量減輕其刑，其所謂「犯
    罪之情狀」，與同法第57條規定科刑時應審酌之一切情狀，
    並非有截然不同之領域，於裁判上酌減其刑時，應就犯罪一
    切情狀（包括第57條所列舉之10款事項），予以全盤考量，
    審酌其犯罪有無可憫恕之事由（即有無特殊之原因與環境，
    在客觀上足以引起一般同情，以及宣告法定低度刑，是否猶
    嫌過重等等），以為判斷。尤以此項酌減之規定，係推翻立
    法者之立法形成，就法定最低度刑再予減輕，為司法之特權
    ，適用上自應謹慎，未可為常態，其所具特殊事由，應使一
    般人一望即知有可憫恕之處，非可恣意為之。本件被告前已
    因自身施用毒品而遭受刑罰，明知毒品戕害身心，仍販賣予
    他人，尚無客觀上足以引起一般同情，宣告法定最低刑度仍
    嫌過重情況，自無從依刑法第59條減輕刑度之餘地，附此敘
    明。
四、被告前已有多次施用毒品前科(不含上述本院104年度審訴字第148號案件)，知悉毒品海洛因、甲基安非他命戕害身心，竟仍無視國家杜絕毒品犯罪之禁令，販賣上開毒品予施用者，增加毒品在社會流通之危險性，並對國民健康及社會秩序均已造成具體危害；再衡酌被告犯罪動機、目的、手段、販賣毒品之數量、所得，及其犯後坦承所有犯行，並提供上手之線索讓檢警單位得以追查(惟並未符合毒品危害防制條例第17條第1項之減刑要件)之犯後態度；再考量其年齡、素行、教育程度、身體狀況、家庭生活、經濟狀況（見110年度偵字第10420號卷第37至38頁)等一切情狀，分別量處如附表一主文欄所示之刑，並依刑法第51條第5 款定其應執行之刑如主文所示。
肆、沒收部分:
一、按以營利為目的販入毒品，經多次販賣後，持有剩餘毒品被
    查獲，其各次販賣毒品行為，固應併合處罰。惟該持有剩餘
    毒品之低度行為，應僅為最後一次販賣毒品之高度行為所吸
    收，不另論罪。故就該查獲之剩餘毒品，祇能於最後一次之
    販賣毒品罪宣告沒收（或銷燬），不得於各次販賣毒品罪均
    宣告沒收（或銷燬）（最高法院100年度台上字第5655號判
    決意旨參照）。扣案如附表二編號1之物為被告販賣所剩餘
    ，經送往法務部調查局濫用藥物實驗室鑑驗後，檢驗出含有
    第一級毒品海洛因成分（總驗餘淨重為5.47公克），此有該
    局於民國110年10月7日出具之鑑定書1紙附卷可佐（見本院
    卷第61頁），又其外包裝袋已用於包裹上開毒品，難以與毒
    品完全析離，均應依毒品危害防制條例第18條第1 項前段規
    定，於附表一編號8犯行下宣告沒收銷燬之。至鑑驗用罄部
    分，既已滅失，此部分自無庸宣告沒收銷燬之，併此敘明。
二、扣案如附表二編號2之塑膠鏟管、編號3之電子磅秤係被告販
    賣第一、二級毒品時用以分裝毒品時使用、附表二編號5、6
    之行動電話則是用於販賣第一、二級毒品時使用，均係供被
    告犯如附表一所示之罪所用之物，均應依毒品危害防制條例
    第19條第1項，宣告沒收。附表二編號4之夾鏈袋係被告所有
    預備用以販賣毒品所用，係犯罪預備之物，應依刑法第38條
    第2項前段宣告沒收。
三、被告就附表一所示各次販賣毒品所得之款項，雖均未扣案，惟均屬被告販賣毒品之所得，應分別依刑法第38條之1 第1 項前段、第3 項，於各次犯行項下諭知沒收，於全部或一部不能沒收或不宜執行沒收時，追徵其價額。
四、其餘扣案如附表二編號7至13之物，雖屬被告所有，惟並非違禁物亦與本案無直接關聯性，爰不另為沒收之宣告，附此敘明。
據上論斷，應依刑事訴訟法第299 條第1 項前段，判決如主文。
本案經檢察官賴政安提起公訴，檢察官楊閔傑到庭執行職務。
中　　華　　民　　國　　111 　年　　12　　月　　6 　　日
                    刑事第四庭　審判長法官　余仕明
                                法　　　官  黃佩穎
                                法　　　官　許家偉
以上正本證明與原本無異。
如不服本判決應於收受判決後20日內向本院提出上訴書狀，並應
敘述具體理由。其未敘述上訴理由者，應於上訴期間屆滿後20日
內向本院補提理由書(須附繕本)「切勿逕送上級法院」。
中　　華　　民　　國　　111 　年　　12　　月　　6 　　日
                                書  記  官  張良煜
附錄本案論罪科刑法條全文：
毒品危害防制條例第4條
製造、運輸、販賣第一級毒品者，處死刑或無期徒刑；處無期徒
刑者，得併科新臺幣3千萬元以下罰金。
製造、運輸、販賣第二級毒品者，處無期徒刑或10年以上有期徒
刑，得併科新臺幣1千5百萬元以下罰金。
製造、運輸、販賣第三級毒品者，處7年以上有期徒刑，得併科
新臺幣1千萬元以下罰金。
製造、運輸、販賣第四級毒品者，處5年以上12年以下有期徒刑
，得併科新臺幣5百萬元以下罰金。
製造、運輸、販賣專供製造或施用毒品之器具者，處1年以上7年
以下有期徒刑，得併科新臺幣1百50萬元以下罰金。
前五項之未遂犯罰之。

附表一：（民國/新臺幣）
編號 對象 犯罪事實 主文 1 洪巍峰 文耀鴻於110年5月15日9時47分許至48分許，在其位於彰化縣○○鄉○○○○000○00號居所，以一手交錢一手交貨方式，將第一級毒品海洛因1小包賣給洪巍峰（騎乘前妻葉姿妤名下之車牌號碼879-CKG號普通重型機車前往），並當場收取對價1,000元。 文耀鴻販賣第一級毒品，累犯，處有期徒刑捌年。扣案如附表二編號2至6所示之物均沒收。未扣案之犯罪所得新臺幣壹仟元沒收，於全部或一部不能沒收或不宜執行沒收時，追徵其價額。  2 林哲良 文耀鴻於110年5月25日17時42分許至51分許，在同上居所，以一手交錢一手交貨方式，將第一級毒品海洛因1小包賣給林哲良（騎乘母親張瀞云名下之車牌號碼067-PXV號普通重型機車前往），並當場收取對價2,000元。 文耀鴻販賣第一級毒品，累犯，處有期徒刑捌年貳月。扣案如附表二編號2至6所示之物均沒收。未扣案之犯罪所得新臺幣貳仟元沒收，於全部或一部不能沒收或不宜執行沒收時，追徵其價額。 3 林哲良 文耀鴻於110年5月30日16時54分許至59分許，在同上居所，以一手交錢一手交貨方式，將第一級毒品海洛因1小包賣給林哲良（騎乘上開車牌號碼067-PXV號普通重型機車前往），並當場收取對價2,000元。 文耀鴻販賣第一級毒品，累犯，處有期徒刑捌年貳月。扣案如附表二編號2至6所示之物均沒收。未扣案之犯罪所得新臺幣貳仟元沒收，於全部或一部不能沒收或不宜執行沒收時，追徵其價額。 4 劉晏成 文耀鴻於110年5月31日16時48分許至53分許，在同上居所，將價值4,000元之第一級毒品海洛因1小包賣給劉晏成（駕駛向友人周淑惠借用之車牌號碼ARY-1876號自用小客車前往），並當場先收取對價1,000元，餘款3,000元則於110年6月4日付清。 文耀鴻販賣第一級毒品，累犯，處有期徒刑捌年陸月。扣案如附表二編號2至6所示之物均沒收。未扣案之犯罪所得新臺幣肆仟元沒收，於全部或一部不能沒收或不宜執行沒收時，追徵其價額。 5 陳宗仁 文耀鴻於110年8月5日8時45分許至47分許，在同上居所，以一手交錢一手交貨方式，將第一級毒品海洛因1小包賣給陳宗仁（駕駛女友翁雅芬名下之車牌號碼AJT-8679號自用小客車前往），並當場收取對價2,000元。 文耀鴻販賣第一級毒品，處有期徒刑捌年。扣案如附表二編號2至6所示之物均沒收。未扣案之犯罪所得新臺幣貳仟元沒收，於全部或一部不能沒收或不宜執行沒收時，追徵其價額。 6 蕭明實 文耀鴻於110年8月6日11時33分許至36分許，在同上居所，以一手交錢一手交貨方式，將第一級毒品海洛因1小包賣給蕭明實（騎乘媳婦龍娜莉名下之車牌號碼MGR-5387號普通重型機車前往），並當場收取對價2,000元。 文耀鴻販賣第一級毒品，處有期徒刑捌年。扣案如附表二編號2至6所示之物均沒收。未扣案之犯罪所得新臺幣貳仟元沒收，於全部或一部不能沒收或不宜執行沒收時，追徵其價額。 7 陳宗仁 文耀鴻於110年8月9日10時13分許至17分許，在同上居所，先談妥將第一級毒品海洛因1小包賣給陳宗仁（駕駛上開車牌號碼AJT-8679號自用小客車前往），並收取對價2,000元後，再告知海洛因1小包放置在停放於上開居所前之文耀鴻所有車牌號碼ALZ-6873號自用小客車內，由陳宗仁自行拿取而完成交易。 文耀鴻販賣第一級毒品，處有期徒刑捌年。扣案如附表二編號2至6所示之物均沒收。未扣案之犯罪所得新臺幣貳仟元沒收，於全部或一部不能沒收或不宜執行沒收時，追徵其價額。 8 陳宗仁 文耀鴻於110年8月10日8時56分許至58分許，在同上居所，先談妥將第一級毒品海洛因1小包賣給陳宗仁（駕駛上開車牌號碼AJT-8679號自用小客車前往），並收取對價2,000元後，再告知海洛因1小包放置在停放於上開居所前之文耀鴻所有之車牌號碼ALZ-6873號自用小客車內，由陳宗仁自行拿取而完成交易。 文耀鴻販賣第一級毒品，處有期徒刑捌年。扣案如附表二編號1所示之物均沒收銷燬。扣案如附表二編號2至6所示之物均沒收。未扣案之犯罪所得新臺幣貳仟元沒收，於全部或一部不能沒收或不宜執行沒收時，追徵其價額。 9 賴建文 文耀鴻於110年3月21日19時6分許至18分許，在同上居所，以一手交錢一手交貨方式，將第二級毒品甲基安非他命1小包賣給賴建文（騎乘胞弟賴皇利名下之車牌號碼UD3-032號輕型機車前往），並當場收取對價5,000元。 文耀鴻販賣第二級毒品，累犯，處有期徒刑伍年陸月。扣案如附表二編號2至6所示之物均沒收。未扣案之犯罪所得新臺幣伍仟元沒收，於全部或一部不能沒收或不宜執行沒收時，追徵其價額。 10 賴建文 文耀鴻於110年4月11日0時24分許至35分許，在同上居所，以一手交錢一手交貨方式，將第二級毒品甲基安非他命1小包賣給賴建文（騎乘上開車牌號碼UD3-032號輕型機車前往），並當場收取對價5,000元。 文耀鴻販賣第二級毒品，累犯，處有期徒刑伍年陸月。扣案如附表二編號2至6所示之物均沒收。未扣案之犯罪所得新臺幣伍仟元沒收，於全部或一部不能沒收或不宜執行沒收時，追徵其價額。 

附表二:　　　　　　　　　　　　　　　　　　　　　　　　　　　　　　　　　
編號 名稱及數量 備註 1 海洛因8包(含包裝袋8個) 總驗餘淨重5.47公克 2 塑膠鏟管2支  3 電子磅秤2個  4 夾鍊袋1包  5 IPHONE 6S行動電話1支(IMEI:000000000000000，無SIM卡)  6 IPHONE 6S行動電話1支(IMEI:000000000000000，無SIM卡)  7 葡萄糖粉1包 無證據證明與被告本案犯行相關 8 注射針筒2支 無證據證明與被告本案犯行相關 9 注射用水1個 無證據證明與被告本案犯行相關 10 IPHONE 12行動電話1支(IMEI:000000000000000、000000000000000，含SIM卡1張，門號:0000000000) 無證據證明與被告本案犯行相關 11 ASUS 行動電話1支(IMEI:000000000000000、000000000000000，含SIM卡1張，門號:0000000000) 無證據證明與被告本案犯行相關 12 小米行動電話1支(IMEI:000000000000000、000000000000000，無SIM卡) 無證據證明與被告本案犯行相關 13 Redmi行動電話1支(IMEI:000000000000000、000000000000000，含SIM卡2張，門號:0000000000、0000000000) 無證據證明與被告本案犯行相關